【裁判字號】    89,上易,1304
【裁判日期】    891017
【裁判案由】    贓物
【裁判全文】
臺灣高等法院高雄分院刑事判決                  八十九年度上易字第一三四號
    上  訴  人
    即  被  告  戊○○
右上訴人因贓物案件，不服臺灣高雄地方法院八十九年度易字第二五四六號、中華民
國八十九年七月七日第一審判決（起訴案號：臺灣高雄地方法院檢察署八十九年度偵
字第三一三八號），提起上訴，本院判決如左：
      主  文
上訴駁回。
      事  實
一、戊○○在高雄縣大寮鄉○○○路五八０號開設「安發汽車保養廠」，從事汽車引
    擎、烤漆、鈑金等修理業務。明知自稱為「劉一輝」之不詳真實姓名年籍成年人
    ，前來兜售之自用小客車車體及零件係無證明文件、來源不明之贓物，竟基於概
    括之犯意，自民國八十八年十月十二日起至八十八年十月二十九日前某日止，連
    續以新臺幣（下同）三千元至一萬元之低價，向「劉一輝」購買、如附表所示之
    贓車車體、車殼、座椅及零件等物，（各該小客車失竊時間、地點等情，均詳如
    附表所載），藏置於其承租之大寮鄉○○○路一００二巷二十號倉庫內，供拆解
    後，充為不知情之第三人前來求修受損汽車時之維修零件。嗣八十八年十月二十
    九日二十時許，在前開倉庫內，為警查獲，並起出上開車體及零件。
二、案經高雄縣警察局林園分局移送台灣高雄地方法院檢察署檢察官偵查起訴。
     理  由
一、訊據上訴人即被告戊○○對於在右揭時地，向自稱是「劉一輝」之成年男子購買
    上開車體及零件之事實供承不諱，惟矢口否認有何故買贓物犯行，辯稱：伊不知
    前開車體及零件係贓物，且係一次買進，非分多次買進云云。
二、然查：
１、警方於八十八年十月二十九日二十時許，在戊○○在高雄縣大寮鄉○○○路安發
    汽車保養廠倉庫內，查獲附表所示之車體及零件，有搜索扣押證明筆錄記載可考
    ，而右開車體零件，分別係拆解自丁○○、甲○○、許有倫、乙○○、丙○○所
    有之小客車，分別於附表所示之時、地失竊等情，業經被害人丁○○等五人分別
    於警訊中指述明確，並有贓物領據五份、車輛竊盜資料查詢報表三份、協尋單二
    份附卷可稽，是前開車輛之車身及零件均係贓物無訛。
２、被告戊○○購買前開車體、零件時，「劉一輝」均未提出報廢或來源證明文件，
    且購買之價格較市價便宜等情，復為被告戊○○自承在卷，而被告自十三歲起即
    從事車輛保養業務，開設保養廠亦已十餘年等情，亦為被告在偵審中自承在卷，
    則被告從事汽車相關之業務已近三十年，衡情其對於購買汽車、車體、零件等須
    具備合法之證件或來源證明及汽車之品牌、年份、特性等事項，自較一般人更有
    深刻之知識與認識，而前開Ｃ７─三０七八號汽車為一九九九年份、ＯＪ─九七
    一二號汽車為一九九五年份、ＹＲ─００九三號汽車為一九九六年份、ＹＳ－三
    八九八號汽車為一九九七年份，車齡均尚淺，一般除非有發生重大交通事故，少
    有報廢之情形，被告長期經營修車廠，對各類零件所屬車輛之大約出廠年份，衡
    情當無不知之理？被告戊○○對於「劉一輝」既無相當之認識，竟能提供多數年
    份尚淺之汽車車體、零件供銷售之用，且無法提出汽車來源證明，以被告豐富之
    智識、經驗觀之，其辯稱不知係贓物云云，誠難令人置信。再被告係分多次向「
    劉一輝」買受上開汽車車體、零件之事實，已據其在警訊時及偵查中供明，其在
    一審及本院審理中翻異前供，辯稱係一次購買云云，要係屬避就之詞，不足採信
    。從而，被告上開所辯，均屬卸責之詞，罪證明確，犯行洵堪認定。
三、核被告戊○○所為，係犯刑法第三百四十九條第二項之故買贓物罪。其先後多次
    故買贓物犯行，時間緊接，犯罪手法相同，觸犯同一罪名之罪，顯係基於概括犯
    意反覆為之，應依連續犯之規定以一罪論。
四、原審因而適用刑法第五十六條、第三百四十九條第二項、罰金罰鍰提高標準條例
    第一條前段規定，並且審酌被告戊○○尚無犯罪前科，素行良好，有臺灣高雄地
    方法院檢察署刑案資料查註紀錄表可憑，經營汽車修理廠，竟妄圖僥倖，低價買
    受贓物充當零件，獲取暴利，助長竊盜歪風，使一般車主惶惶終日，危害社會治
    安等一切情狀，量處有期徒刑一年六月，被告戊○○上訴意旨指原判決量刑太重
    云云，並無理由，應予駁回。
據上論結，應依刑事訴訟法第三百六十八條，判決如主文。
本案經檢察官郭振昌到庭執行職務。
中    華    民    國     八十九     年       十       月       十七     日
                              臺灣高等法院高雄分院刑事第二庭
                                  審判長法官  曾永宗
                                        法官  邱永貴
                 法官  曾玉英
右正本證明與原本無異。
不得上訴。
                                      書記官  林靜霙
中    華    民    國     八十九     年       十       月      十八      日
附錄論罪法條
刑法第三百四十九條第二項
搬運、寄藏、故買贓物或為牙保者，處五年以下有期徒刑、拘役或科或併科一千元以
下罰金。
                                                                        Ｋ


司法院資訊處製作；財團法人民間司法改革基金會備份。
